【裁判字號】    94,上易,2297
【裁判日期】    950227
【裁判案由】    傷害
【裁判全文】
臺灣高等法院刑事判決                94年度上易字第2297號
上  訴  人  臺灣臺北地方法院檢察署檢察官
被      告  甲○○
上列上訴人因被告傷害案件，不服臺灣臺北地方法院94年度易字
第1214號，中華民國94年11月10日第一審判決（起訴案號：臺灣
臺北地方法院檢察署94年度偵字第11213號），提起上訴，本院
判決如下：
    主  文
上訴駁回。
    事實及理由
一、本案經本院審理結果，認第一審以被告甲○○犯刑法第277
    條第1項之傷害罪，判處有期徒刑3月，並諭知易科罰金折算
    之標準為300元折算一日，認事用法及量刑均無不當，應予
    維持，並引用第一審判決書記載之事實、證據及理由（如附
    件）。
二、被告雖否認毆打傷害告訴人乙○○，且辯稱告訴人所提出之
    中醫診斷證明書為偽，不足以證明受有傷害云云，然查：
  (一)被告確有出手毆打告訴人乙○○等情，已據證人何秋悅、鄭
    雅芳2人及偵查及原審、證人謝陳麗雲於原審中分別結證屬
    實（他字第4326號卷第10頁，原審卷第50至56頁），上開3
    位證人所述各節，大致均相符合，且其中有關被告拉扯告訴
    人前衣領及入店拿取高爾夫球桿之情節，核亦與卷附之被告
    所開設之上開超商的監視錄影帶翻拍照片相符（參偵字第11
    213號卷第19至23頁自當日凌晨四時4分7秒至6分52秒之連續
    照片），均核與證人即告訴人乙○○指訴結證之情節相符（
    他字卷第9頁、原審卷第47至49頁），參之被告亦坦承有拉
    住告訴人前衣領及入店拿取高爾夫球桿等情，顯見上開四位
    證人之證詞均為真實。被告否認出手毆打告訴人乙○○云云
    ，核為卸責之詞不足採信。
  (二)告訴人乙○○因被告之毆打而受有頭部外傷合併後枕部皮下
    血腫（約3×3公分）、後頸部瘀血（約2×2公分）及上背部
    擦傷合併瘀血（約3×3公分）之傷害，此有臺北市立聯合醫
    院和平院區所出具之診斷證明書1紙在卷可稽（參同上偵字
    卷第15頁），另原審向上開醫院函詢告訴人所受之上述傷害
    ，是新傷或陳舊性傷害，經該院函覆：其傷口應屬於新傷在
    案，此亦有該院94年10月5日北市醫和字第09432579900號函
    在卷可參（參原審卷第22頁），則依上開診斷書所載之傷，
    確係告訴人於當日遭被告毆打後所形成之傷害至為明確，是
    被告上開所辯告訴人偽造診斷證明書云云，並無可採。
  (三)綜合上述，被告否認傷害告訴人乙○○云云，所辯均不足採
    信。
三、公訴人依告訴人乙○○之請求提起上訴意旨略以：被告犯後
    仍否認犯罪，且未賠償告訴人損害，指摘原審量刑過輕云云
    ，惟查：原審於量刑時已審酌被告因女兒與告訴人間之債務
    糾紛，未以正當途徑解決及告訴人所受之傷害情形與犯後始
    終否認犯罪，亦未賠償告訴人損害等一切情狀，核其認事用
    法均無不合，量刑亦尚屬妥適，公訴人提起上訴，為無理由
    ，應予駁回。
據上論結，應依刑事訴訟法第373條、第368條，判決如主文。
本案經檢察官羅榮乾到庭執行職務。
中    華    民    國    95    年    2    月    27    日
                  刑事第十九庭  審判長法  官  林堭儀
                                      法  官  宋  祺
                                      法  官  蔡明宏
以上正本證明與原本無異。
不得上訴。
                                      書記官  陳建邦
中    華    民    國    95    年    2    月    27    日
附錄：本案論罪科刑法條全文
中華民國刑法第277條第1項
傷害人之身體或健康者，處3年以下有期徒刑、拘役或1千元以下
罰金。
犯前項之罪因而致人於死者，處無期徒刑或7年以上有期徒刑；
致重傷者，處3年以上10年以下有期徒刑。


司法院資訊處製作；財團法人民間司法改革基金會備份。
